臺灣南投地方法院刑事判決
108年度訴字第27號
公  訴  人  臺灣南投地方檢察署檢察官 
被      告  洪凱琳


選任辯護人  張國楨律師
被      告  洪偉誌





選任辯護人  張志隆律師
被      告  張暘羚


選任辯護人  許崇賓律師（法扶律師）
被      告  鄭文淵



選任辯護人  柯連登律師（法扶律師）
被      告  林柏仲


選任辯護人  雅蔀恩‧伊勇律師
            楊志航律師
被      告  許朝俊


指定辯護人  廖怡婷律師
被      告  許萓芮


指定辯護人  本院公設辯護人許定國  
被      告  林駿宏





選任辯護人  李毅斐律師（法扶律師）
被      告  戴子翔


選任辯護人  江銘栗律師
被      告  葉有成


指定辯護人  吳常銘律師
被      告  簡偉修



選任辯護人  蘇仙宜律師（法扶律師）
被      告  簡弘瑋


選任辯護人  陳榮輝律師
上列被告等因殺人未遂等案件，經檢察官提起公訴（107年度偵
字第2046號、第5057號），本院判決如下：
    主  文
己○○共同犯傷害罪，處有期徒刑陸月，如易科罰金，以新臺幣壹
仟元折算壹日。
戊○○共同犯傷害罪，處有期徒刑伍月，如易科罰金，以新臺幣壹
仟元折算壹日。
乙○○共同犯傷害罪，處有期徒刑拾月。扣案之斷裂棒球棍貳支均
沒收。
未○○、寅○○、丑○○共同犯傷害罪，各處有期徒刑拾月。
丙○○、癸○○、甲○○、巳○○、午○○被訴對辰○○殺人未遂部分，均無
罪。
己○○、戊○○、丙○○、癸○○、甲○○、巳○○、午○○、乙○○、子○○、未
○○、寅○○、丑○○被訴對申○○殺人未遂部分及被訴對丁○○、庚○○、
卯○○傷害部分，均公訴不受理。    
    犯罪事實
一、己○○、丙○○及壬○○於民國107年2月15日上午6時40分許，在
    南投縣○○鎮○○路00號之「熱帶嶼KTV」唱歌時，因丙○○與其
    他包廂之辰○○等人起爭執，己○○為維護丙○○，遂撥打電話要
    求其兄戊○○到場，戊○○隨即駕駛車牌號碼0000-00號自用小
    客車（下稱乙車）、真實姓名年籍均不詳之綽號「小高」之
    人駕駛車牌號碼00-0000號自用小客車（下稱丁車）搭載乙○○、子○○（由本院另行審結）、未○○、寅○○，不知情之癸○○
    則駕駛車牌號碼000-0000號自用小客車（下稱丙車）搭載丑
    ○○及真實姓名年籍均不詳之綽號「小高的朋友」之人，自南
    投縣草屯鎮某處，出發前往熱帶嶼KTV，己○○、戊○○、乙○○
    、未○○、寅○○、丑○○、綽號「小高」之人、綽號「小高的朋
    友」之人等抵達熱帶嶼KTV門口時，適遇辰○○、丁○○、庚○○
    、卯○○、申○○及其他友人等13人於消費結束正欲離去，雙方
    互見後一言不合，己○○、戊○○、乙○○、未○○、寅○○、丑○○、
    綽號「小高」之人及綽號「小高的朋友」之人即基於傷害之
    犯意聯絡，分別徒手、腳踢或持棒球棍、武士刀等工具與辰
    ○○、丁○○、庚○○、卯○○、申○○等人互相毆擊，致辰○○受有頭
    部外傷併硬腦膜下出血、右手肌腱損傷、右耳撕裂傷、全身
    多處擦傷、左耳聽力減損障礙之傷害，以及致丁○○、庚○○、
    申○○、卯○○成傷（己○○等人對丁○○、庚○○、卯○○涉犯傷害部
    分，業經丁○○、庚○○、卯○○撤回告訴；被告己○○等人對申○○
    涉犯殺人未遂部分，經本院認定為傷害犯行，亦據申○○撤回
    告訴，均為不受理之諭知）。嗣警方據報到場，扣得乙○○自
    車內取出、供傷害所用之斷裂棒球棍2支。
二、案經辰○○、丁○○、庚○○、卯○○、申○○告訴及南投縣政府警察
    局埔里分局報告臺灣南投地方檢察署檢察官偵查起訴。
    理  由
甲、有罪部分
壹、證據能力
一、被告及辯護人爭執部分：
　㈠被告己○○及其辯護人、被告戊○○及其辯護人均爭執告訴人辰○○、丁○○、庚○○、卯○○、申○○於警詢及偵查中之指訴（本院
    卷六第103頁、第121頁）無證據能力。因告訴人辰○○、丁○○
    、卯○○、申○○已於本院審理中具結作證，其等警詢中之陳述
    與審理中之證述大致相符，並無警詢中陳述有較為可信之情
    形，且非證明犯罪事實所必要；而告訴人庚○○經本院以證人
    身分傳喚其到庭作證，始終未到庭，惟其既已撤回告訴，其
    於警詢中之證述即無證明被告己○○、戊○○本案犯行所必要，
    依刑事訴訟法第159條第1項規定，告訴人辰○○、丁○○、卯○○
    、申○○及庚○○於警詢中之陳述，對證明被告己○○、戊○○本案
    犯行部分無證據能力。
　㈡被告戊○○及其辯護人爭執證人翁軒晨、張益騰、楊振、羅勁
    峰、彭浩暐、陳柏霖、黎庭瑋、洪佩蓉、壬○○、辛○○（告訴
    人辰○○之母）於警詢中之證述（本院卷六第121頁）無證據
    能力。因證人壬○○已於本院審理中具結作證，其於警詢中之
    陳述與審理中之證述大致相符，並無警詢中陳述有較為可信
    之情形，且非證明犯罪事實所必要，依刑事訴訟法第159條
    第1項規定，證人壬○○於警詢中之陳述，對證明被告戊○○本
    案犯行部分無證據能力。其餘證人於警詢中之陳述，係被告
    以外之人於審判外之陳述，且無傳聞例外之情形，認證人翁
    軒晨、張益騰、楊振、羅勁峰、彭浩暐、陳柏霖、黎庭瑋、
    洪佩蓉、辛○○於警詢中之證述，對證明被告戊○○本案犯行部
    分亦無證據能力。
　㈢南投縣政府警察局埔里分局鯉潭派出所警員於107年4月24日
    作成之職務報告（投埔警偵卷一第113頁），係司法警察針
    對特定個案事後進行勘查、蒐證、稽核而製作，不具備例行
    性之要件，均非刑事訴訟法第159條之4第1款、第2款所稱之
    公務、業務上之紀錄或證明文書，亦非同條第3款規定與上
    述公文書具有同等程度可信性之文書，自應受傳聞法則之拘
    束，除符合同法第159條之5之規定外，概無證據能力（最高
    法院100年度台上字第4429號判決要旨參照）。被告己○○及
    其辯護人爭執該職務報告無證據能力（本院卷㈥第107頁），
    依上開說明，認對於證明被告己○○本案犯行部分無證據能力
    。
二、本判決下列所引用被告以外之人於審判外之陳述，經被告乙○○、未○○、寅○○、丑○○及其等之辯護人，於本院審理期日同
    意有證據能力（本院卷六第19-20頁）；被告己○○、戊○○及
    其等辯護人，於本院審理期日均表示無意見或不爭執證據能
    力（本院卷六第19-20頁），本院審酌該等證據作成之情況
    ，核無違法取證或其他瑕疵，且與待證事實具有關聯性，認
    為以之作為證據為適當，依刑事訴訟法第159條之5規定，均
    有證據能力。其餘認定本案犯罪事實之非供述證據，查無違
    反法定程序做成或取得之情，依刑事訴訟法第158條之4規定
    反面解釋，亦具有證據能力。
貳、認定犯罪事實所憑之證據及理由
一、訊據被告己○○、戊○○、乙○○、未○○、寅○○、丑○○均坦承於上
    開時、地，分別徒手、腳踢或持棒球棍傷害告訴人辰○○，致
    其受有如犯罪事實欄所示傷害並互核相符（投埔警偵000000
    0000號卷一第1-4頁、第5-8頁、第32-35頁、第40-44頁、本
    院卷二第308-311頁、第540-551頁、本院卷三第427-436頁
    、本院卷一第135-142頁、本院卷二第23-33頁、第540-551
    頁、本院卷三第427-436頁）外，核與告訴人辰○○於偵查及
    審理中之證述（107偵2046卷第55-59頁、本院卷四第235-29
    2頁）亦相吻合，並有經本院於109年10月15日取具現場監視
    畫面光碟勘驗後製作如附件一至三之畫面譯文、南投縣政府
    警察局埔里分局扣押物品目錄表1份（投埔警偵0000000000
    號卷一第112頁）、臺中榮民總醫院107年2月21日、107年3
    月6日診斷證明書各1份、臺中榮民總醫院107年3月16日診斷
    證明書2份（投埔警偵0000000000號卷一第121-124頁）、扣
    押物品照片4張（投埔警偵0000000000號卷二第158-159頁）
    、熱帶嶼KTV監視錄影翻拍畫面115張（投埔警偵0000000000
    號卷二第160-217頁）、臺中榮民總醫院埔里分院病危通知
    列印作業、臺中榮民總醫院107年5月18日診斷證明書、佑民
    醫療社圑法人佑民醫院107年2月26日診斷書各1份（投埔警
    偵0000000000號卷二第64、68頁、107偵2046卷第121頁）、
    扣押物品清單2份、扣押物照片1張（本院卷一第281-283頁
    ）、臺中榮民總醫院埔里分院急診病歷摘要、急診護理紀錄
    、心電圖黏貼單、放射線檢查申請及報告單、放射科檢查報
    告、急診護理紀錄、檢驗報告黏貼單、手術室護理紀錄單、
    急診護理紀錄單各1份（本院卷二第636-668頁、第674-676
    頁）、南投縣政府消防局救護紀錄表、轉診救護紀錄表各1
    份（本院卷二第672-682頁）、臺中榮民總醫院埔里分院門
    診病歷共2份、臺中榮民總醫院中榮醫企字第1104200075號
    函檢附告訴人辰○○之病歷資料共49份（本院卷二第684-686
    頁、第688-786頁）、臺中榮民總醫院中榮醫企字第1104200
    949號函、臺中榮民總醫院診斷證明書各1份（本院卷三第13
    5、161頁）附卷及斷裂棒球棍2支扣案為證，是被告己○○、
    戊○○、乙○○、未○○、寅○○、丑○○之自白與客觀事實一致，可
    以採信。
二、公訴意旨雖依告訴人辰○○之傷勢，認被告己○○、戊○○、乙○○
    、未○○、寅○○、丑○○對告訴人辰○○所為，係涉共同犯刑法第
    271條第2項、第1項之殺人未遂罪嫌，惟查：
  ㈠刑法殺人罪之成立，不僅客觀上須有殺人之行為，且行為人
    於主觀上須具有使人死亡之知與欲，始足當之。而刑法上殺
    人未遂與傷害罪之區別，應以加害人主觀上有無殺意為斷；
    至於行為人之主觀犯意，此存在於行為人內心之主觀事實，
    必須由所呈現之外在客觀事實判斷，應通盤審酌行為時之一
    切客觀環境及其他具體情形，諸如：行為人與被害人之關係
    、仇隙，是否足以引發殺人動機，行為當時之手段是否猝然
    致被害人難以防備，攻擊時之力道是否猛烈足以使人斃命，
    被害人所受之傷勢，攻擊後之後續動作是否意在取人性命等
    。兇器之種類、被害人受傷之多寡、是否致命部位，雖可藉
    為認定有無殺意之心證，惟非判斷2 罪間之絕對標準，仍須
    斟酌當時客觀環境及其他具體情形加以判斷，茲分述如下：
  ㈡關於上開被告與告訴人辰○○之恩怨、仇隙部分，證人即同案
    被告丙○○於警詢中證稱：原本我是在207號包廂，突然有一
    名從別的包廂來的人（即告訴人辰○○）跟我們包廂內的陳庭
    恩發生口角，但當時還沒發生衝突，之後我離開包廂走到KT
    V門口時，突然遭人毆打等語（投埔警偵0000000000號卷一
    第9-11頁）；而被告己○○於警詢供稱：我因為在熱帶嶼KTV
    包廂內被他們打，所以打電話給我哥哥戊○○、以微信聯絡癸○○、綽號「小高」之人請他們來載我回家、來救我等語（投
    埔警偵0000000000號卷一第2-4頁）；證人壬○○於警詢及審
    理中證稱略以：我原本在KTV裡面唱歌，當時包廂外有兩名
    不相干的人起爭執，後來對方的人進來我們包廂，跟丙○○起
    爭執，對方就打丙○○耳光，己○○為了維護丙○○，也起爭執等
    語（投埔警偵0000000000號卷一第105-108頁、本院卷四第3
    95-396頁），由此可知，本件衝突之開端，為被告己○○、丙○○及壬○○在熱帶嶼KTV唱歌時，因細故與另外包廂內之告訴
    人辰○○一行人等起爭執，被告丙○○遭對方掌摑，被告己○○起
    而衝突，但雙方僅一時在熱帶嶼KTV偶遇，彼此素不相識，
    原無深仇大恨，已難想像被告己○○會因此細故即萌生殺人之
    犯意。
　㈢且被告戊○○係因其胞妹即被告己○○電話聯繫告知與KTV其他包
    廂內之人發生爭執，始駕車前往熱帶嶼KTV，亦經證人乙○○
    於警詢中證稱：我當時在朋友家玩牌，因為戊○○接到己○○的
    電話，稱己○○在埔里的熱帶嶼KTV被人打，戊○○當時很緊張
    說要到熱帶嶼KTV了解情況，之後他就自己出門到熱帶嶼KTV
    ，之後我與寅○○、子○○、未○○商量後說要到埔里了解情況，
    就共乘丁車直接前往熱帶嶼KTV旁邊的便利商店等語（投埔
    警偵0000000000號卷一第32-35頁）；證人未○○於警詢中證
    稱：我當時在朋友家與朋友玩牌，因為乙○○接到己○○的電話
    ，稱己○○在熱帶嶼KTV被人打，之後我與乙○○和其他兩位我
    不認識的人，共乘丁車直接前往熱帶嶼KTV，那邊都是己○○
    、乙○○的朋友，詳細人數我不知道等語（投埔警偵00000000
    00號卷一第40-44頁）明確，是被告戊○○、乙○○、未○○、寅○○、丑○○與告訴人辰○○素昧平生，出發前更不知有何特定對
    象，全因被告己○○在熱帶嶼KTV包廂內與告訴人辰○○等人發
    生衝突，才前往熱帶嶼KTV欲找告訴人辰○○等人理論，衡情
    被告戊○○聽聞此情，雖會心生怒火，但不至於因其妹與他人
    突發之衝突事件即生殺人之犯意；而被告乙○○、未○○、寅○○
    、丑○○更係聽聞被告戊○○之妹與他人發生衝突，基於朋友間
    之情誼而前往熱帶嶼KTV助陣，難謂其等有何殺害告訴人辰○○等人之犯意聯絡。
　㈣其次，就被告己○○等人與告訴人辰○○等一行人發生肢體衝突
    之經過，經⒈證人即同案被告乙○○於警詢及審理中證稱：當
    時己○○稱說她被人打，帶著我及寅○○、子○○、未○○、戊○○、
    丑○○，詳細人數我不知道，進入到熱帶嶼KTV裡面要找打己○○的人，己○○看到兩個打她的人在熱帶嶼門口，之後他們兩
    個人跑進去包廂後，就一群人衝出來在熱帶嶼門口，己○○與
    對方互嗆並說你們剛才打我是不是，之後我們雙方就互相推
    擠，我看到對方要出手打人，我用棒球木棍就對著要出手打
    人的那個人揮棒，打到對方肩膀，之後就一場混亂，雙方就
    開始對打等語（投埔警偵0000000000號卷一第32-35頁、本
    院卷五第166-167頁）；⒉證人即同案被告乙○○於審理中證稱
    ：因為他們先推擠我們，雙方才爆發後續的肢體衝突等語（
    本院卷五第163頁）；⒊證人即同案被告丑○○於審理中證稱：
    當時我叫己○○進去包廂裡面拿鑰匙，我們在那邊等，等沒多
    久就聽到大小聲，我就走過去熱帶嶼 KTV，問己○○什麼事，
    她說剛剛有人對她大小聲，我說人呢，她說人走了，走了之
    後我們問己○○鑰匙去拿了嗎，她說還沒，結果看到一群人走
    出來，口氣也不是很好，他們好像有喝酒，就打起來了等語
    （本院卷五第141頁）；⒋證人即同案被告未○○於警詢中證稱
    ：當時己○○、乙○○進入到熱帶嶼KTV裡面要找打己○○的人，
    己○○在熱帶嶼KTV門口與對方互嗆並說你們剛才打我是不是
    ，之後我們雙方就互相推擠，接著就一場混亂，雙方就開始
    對打，因為我被打到，所以我就跟著他們一起對打等語（投
    埔警偵0000000000號卷一第40-44頁）；核與⒌告訴人之一即
    證人申○○於警詢中證稱：當時我們唱完歌正要離開熱帶嶼KT
    V時，在大門口有一群人（約十名男子），手持棒球棍、武
    士刀打我們，我被打之後就跑去熱帶嶼內，沒有與對方對打
    扭打等語（投埔警偵0000000000號卷一第49-52頁）；⒍證人
    丁○○於審理中證稱：我跟卯○○、楊振他們走出去後，就發生
    糾紛，因為當時很混亂，我也酒醉不太記得等語（本院卷四
    第243頁）；⒎證人卯○○於審理中證稱：當天走出門口，看到
    跟朋友扭打在一塊，我就上去幫忙，誰跟誰打在一塊我忘記
    了，但我印象中是跟丁○○等語（本院卷四第264頁），因此
    可知，被告己○○與被告戊○○、乙○○、未○○、寅○○、丑○○抵達
    熱帶嶼KTV門口時，適見告訴人辰○○、申○○、丁○○及卯○○等
    人自KTV走出，雙方先一陣叫囂後，隨即互相毆打，此過程
    亦經本院勘驗熱帶嶼KTV門口之監視錄影畫面，製成畫面譯
    文明確，是雙方碰面後，即一言不合，陷入混亂之衝突互打
    局面，且除告訴人辰○○受傷外，另有告訴人丁○○、庚○○、卯
    ○○、申○○受有傷害，有其4人之診斷證明書（投埔警偵00000
    00000號卷一第126-133頁）在卷可參，被告己○○亦被毆打送
    醫，是本件為被告己○○與告訴人辰○○等人之突發糾紛，被告
    己○○臨時糾集被告戊○○等人到場找尋告訴人辰○○等人理論，
    其等應僅係為報復、教訓告訴人辰○○，難認被告己○○、戊○○
    、乙○○、未○○、寅○○、丑○○有何殺人之動機，進而出於殺人
    之犯意聯絡而為本案犯行。
　㈤告訴人辰○○因本案肢體衝突所致如前所示之傷害，雖非輕微
    ，然依本院勘驗監視器畫面所得，告訴人辰○○係在熱帶嶼KT
    V門口遭毆打到KTV內部長廊通道內，由被告乙○○、未○○、寅
    ○○及丑○○在熱帶嶼KTV內部長廊通道內持續毆打，告訴人辰○○遭輪番毆打後，倒臥在熱帶嶼KTV內部長廊通道內，此時長
    廊通道內雙方互打情形仍未間斷，告訴人辰○○倒臥該處片刻
    後起身，往內部包廂外之公共空間走去時，被告乙○○、未○○
    、綽號「小高」之人、綽號「小高的朋友」之人繼續持棒球
    棍追打告訴人辰○○，告訴人辰○○因而踉蹌踩空倒臥在地，對
    於當時已倒臥在地、手無寸鐵之告訴人辰○○，被告乙○○、綽
    號「小高」之人雖再分別持棒球棍、綽號「小高的朋友」之
    人持武士刀、被告未○○持斷裂之拖把柄，共同攻擊告訴人辰
    ○○，惟仍係承前開集體鬥毆行為下之傷害動作及意思，且當
    時被告乙○○、未○○、綽號「小高」之人及綽號「小高的朋友
    」之人手持棒球棍、武士刀等武器，面對毫無抵抗能力之告
    訴人辰○○，如係基於殺人之犯意，以其等人數之眾且手持棒
    球棍、武士刀等武器，面對告訴人辰○○僅1人，其等自得密
    集毆打、砍擊告訴人辰○○之頭部、胸部或腹部等要害部位，
    較易遂行其等殺人之目的，然自告訴人辰○○事發當日送往臺
    中榮民總醫院埔里分院之傷勢照片（本院卷二第674-676頁
    ）可見，告訴人辰○○受傷部位除頭部外、手部及腿部亦有多
    處擦挫傷，其中手部更係明顯之刀傷痕跡，此由告訴人辰○○
    於偵查中證稱：我是被武士刀及球棒打傷，我的頭主要是被
    球棒打傷，右手指則是被武士刀砍傷，手指都有接回去，但
    是握緊會痛，耳朵也有受傷，聽力有減損等語（107偵2046
    卷第57頁），足認被告乙○○、未○○、綽號「小高」之人及綽
    號「小高的朋友」之人並非針對告訴人辰○○之頭部、胸部、
    腹部之重要部位猛烈攻擊，而係隨機毆擊、揮砍至其頭、手
    、腳部，是被告乙○○、未○○、綽號「小高」之人及綽號「小
    高的朋友」之人縱於告訴人辰○○倒下時，仍有追打告訴人辰
    ○○之情，惟其等應係承前教訓或報復告訴人辰○○之傷害犯意
    ，繼續傷害告訴人辰○○，自難逕憑被告乙○○、未○○、寅○○、
    丑○○、綽號「小高」之人及綽號「小高的朋友」之人等人持
    有武器，以及告訴人辰○○受傷部位以及傷勢，即認被告乙○○
    、未○○、綽號「小高」之人及綽號「小高的朋友」之人具有
    殺人之犯意。
　㈥又告訴人辰○○於事發當日送往臺中榮民總醫院埔里分院治療
    ，經診斷為頭部外傷併硬腦膜下出血、右手肌腱損傷，轉至
    臺中榮民總醫院開刀治療，告訴人辰○○右手損傷部分，嗣經
    復健治療後，尚稱穩定順利，有昱安復健科診所110年5月19
    日回函1份（本院卷三第265頁）在卷可參，而其腦傷部分於
    107年2月15日接受開顱手術及顱骨成型手術，自昏迷至恢復
    神智，但其左手（原函文誤植為「右手」）活動不靈活，無
    法從事精細活動，其症狀穩定，依醫學常態，應無法恢復，
    有臺中榮民總醫院109年3月27日中榮醫企字第1094201059號
    函1份（本院卷二第340頁）在卷可參；告訴人辰○○分別於本
    院訊問及審理中陳稱：我的手無法施力，無法端碗吃飯等語
    （本院卷三第159頁）；我現在每3個月都要回臺中榮民總醫
    院埔里分院就醫，我當時被砍傷的是右手，減損勞動力是左
    手，我的左手雖然沒有被砍傷，可是因為我的頭有受傷，導
    致我的左手有問題等語（本院卷三第434頁），其所陳述之
    傷勢復原情形，經臺中榮民總醫院埔里分院函復稱：「辰○○
    腦部確有明顯損傷，且因該傷害致影響左手活動能力，造成
    生活起居不便。目前左手已無法回復原有狀態，惟詳細情況
    應再進一步評估。」有臺中榮民總醫院埔里分院中總埔企字
    第1119910067號函暨醫理見解1份（本院卷三第555-557頁）
    說明在案，本院就此函詢臺中榮民總醫院醫院埔里分院關於
    告訴人辰○○所稱上開傷勢殘存障礙之治療情形，其復以：「
    辰○○於111年3月30日接受上肢肌力鑑定，右上肢肌力正常，
    左上肢肌力4+分，左手精細動作受影響。」「⒈目前癲癇藥
    物控制中，腦部電腦斷層有顯著損傷，持續治療控制。⒉左
    上肢無力，生活有影響。⒊症狀目前已久，不易完全復原程
    度請安排門診錄影鑑定。⒋111年3月30日門診鑑定肌力併錄
    影，左上肢肌肉4+、精細動作受影響。」有卷附臺中榮民總
    醫院診斷證明書1份、臺中榮民總醫院埔里分院中總埔企字
    第1110600327號函暨辰○○醫理見解、領據、費用明細及光碟
    片各1份（本院卷四第355-361頁）可憑，嗣本院送臺中榮民
    總醫院醫院就告訴人辰○○腦傷及左手遺留症狀進行鑑定，其
    結果為：「意識清楚，語言能力正常，左上肢肌力5分，精
    細動作評估結果顯示其左手在指尖抓握、移置靈巧度、協調
    性、精細操作等能力皆低於常模，證實手部精細動作功能受
    損。」「傅員屬於邊緣智能不足的程度範圍中，且有語文理
    解及處理速度上退化情形，顯示有中度右前腦區功能失常，
    與腦傷相關但不全然為腦傷及腦傷後手術導致。」有臺中榮
    民總醫院中榮醫企字第1114203037號暨鑑定書、精神鑑定報
    告書各1份（本院卷五第277-286頁）在卷可參，是被告因本
    案衝突事件所致之傷害雖非輕微，治療之時間甚長，迄今腦
    部功能有部分退化、左手有因腦傷之遺存障礙，惟其整體思
    考、反應仍屬正常，意識清楚，左手手部基本功能仍存，其
    身體或肢體機能應尚未達於顯著減損或毀敗之重傷害程度。
  ㈦綜上所述，被告己○○、戊○○、乙○○、未○○、寅○○、丑○○上開
    傷害犯行均堪認定，俱應予依法論科。
參、論罪科刑
一、被告己○○等人行為後，刑法第277條第1項於108年5月29日修
    正公布，於同月31日生效施行，修正前刑法第277條第1項規
    定：「傷害人之身體或健康者，處3 年以下有期徒刑，拘役
    或1,000元以下罰金。」修正後刑法第277條第1項則規定：
    「傷害人之身體或健康者，處5年以下有期徒刑、拘役或50
    萬元以下罰金。」修正後刑法第277條第1項，將法定刑提高
    為「5年以下有期徒刑、拘役或50萬元以下罰金」，經比較
    新、舊法律，修正後刑法第277條第1項並無較有利於被告等
    人之情形，依刑法第2條第1項前段規定，自應適用被告己○○
    、戊○○、乙○○、未○○、寅○○、丑○○行為時即修正前刑法第27
    7條第1項之規定。
二、核被告己○○、戊○○、乙○○、未○○、寅○○、丑○○所為，均係犯
    修正前刑法第277條第1項之傷害罪。公訴意旨認被告己○○、
    戊○○、乙○○、未○○、寅○○、丑○○毆打告訴人辰○○部分，均係
    涉犯刑法第271條第2項、第1項之殺人未遂罪嫌，容有未洽
    ，惟因二者之社會基本事實同一，復經法院告知變更後之法
    條，應依刑事訴訟法第300條規定，變更起訴法條。
三、被告己○○、戊○○、乙○○、未○○、寅○○、丑○○、綽號「小高」
    之人與綽號「小高的朋友」之人就上開犯行，具有犯意聯絡
    及行為分擔，應論以共同正犯。
四、被告戊○○因傷害案件，經本院以105年度易字第212號判決判
    處有期徒刑3月確定，於106年9月22日易科罰金執行完畢，
    被告戊○○於上揭徒刑執行完畢後，5 年以內故意再犯本案有
    期徒刑以上之罪，為累犯，且被告前案與本案同屬侵害人之
    身體之故意犯罪，足見被告對刑罰反應能力薄弱，倘加重其
    最低法定刑，核無司法院釋字第775號解釋所示之罪刑不相
    當情形，應依刑法第47條第1項規定加重其刑。
五、量刑審酌說明
　　本院審酌被告己○○、戊○○、乙○○、未○○、寅○○、丑○○均與告
    訴人辰○○素不相識，被告己○○僅不滿其友人丙○○與他包廂之
    告訴人辰○○發生口角，心生不滿，聯繫其兄被告戊○○到場為
    其叫陣助勢，被告戊○○欲為其妹被告己○○出氣，被告乙○○、
    未○○、寅○○、丑○○自認基於友情而義氣相挺，其等共同以徒
    手、腳踢及持棒球棍等武器傷害告訴人辰○○，其等所為之傷
    害行為，雖未致告訴人辰○○達重傷害之程度，惟告訴人辰○○
    所受之傷害一度危及生命，迄今仍因前開傷害而遺留有腦部
    及左手部分障礙，仍無法回復至以往受傷前之正常生活，被
    告己○○、戊○○、乙○○、未○○、寅○○、丑○○犯後雖曾與告訴人
    辰○○調解，然雙方因賠償金額差距過大而未能達成共識，致
    被告己○○、戊○○、乙○○、未○○、寅○○、丑○○迄今均未賠償告
    訴人辰○○之損害，及被告己○○為本起事件之起因、徒手參與
    本件鬥毆之手段，被告戊○○徒手參與本件鬥毆之手段，被告
    乙○○、未○○、寅○○、丑○○持棒球棍參與本件鬥毆之手段，被
    告己○○於審理中自陳高職畢業，在工廠工作，月收入新臺幣
    （下同）2 萬元出頭，未婚；被告戊○○於審理中自陳專科畢
    業，之前在冰淇淋店做事，月收入3 萬元出頭，已婚，須扶
    養2名未成年小孩及父母；被告丙○○於審理中自陳高職畢業
    ，餐廳工作，月收入3 萬元出頭，未婚；被告癸○○於審理中
    自陳高中肄業，在烤漆場工作，月收入3 萬元出頭，未婚，
    須扶養父母；被告甲○○於審理中自陳國中畢業，在鐵工廠工
    作，月收入4 萬多元，未婚，須扶養3名未成年子女；被告
    巳○○於審理中自陳高中肄業，在工廠工作，月收入3 萬元，
    未婚；被告午○○於審理中自陳高中畢業，在工廠工作，月收
    入3萬元出頭，未婚，須扶養父母；被告乙○○於審理中自陳
    入監前在工廠上班，月收入3萬元出頭，未婚，須扶養父母
    ；被告未○○於審理中自陳國中畢業，在工地上班，月收入2 
    萬5000元，未婚，須扶養祖母；被告寅○○於審理中自陳國中
    肄業，之前做粗工，月收入2 萬元出頭，未婚，須扶養父親
    、祖父；被告丑○○於審理中自陳國中畢業，目前跟家人擺攤
    ，月收入2 、3 萬元，未婚，不需要扶養家人等一切量刑事
    項，分別量處如主文所示之刑，並就被告己○○、戊○○所宣告
    之刑，諭知易科罰金之折算標準。
六、沒收
　㈠扣案之斷裂棒球棍2支，係被告乙○○自其駕駛之車輛上取出，
    並持之參與本案傷害行為，業據被告乙○○於審理中供述明確
    （本院卷六第30頁），上開物品為被告乙○○所有，供本案犯
    罪所用之物，依刑法第38條第2項前段規定，於被告乙○○所
    犯罪刑項下宣告沒收。
　㈡扣案之長木棍及短木棍1支，係熱帶嶼KTV現場斷裂之拖把柄
    ，已據被告寅○○於審理中供述明確（本院卷六第24頁），因
    無證據證明為被告己○○、戊○○、乙○○、未○○、寅○○及丑○○所
    有，是無從宣告沒收。
　㈢扣案之甩棍1支，為案外人翁軒晨所持有，有監視器影像畫面
    擷取畫面1張（投埔警偵0000000000號卷二第197頁）在卷可
    參，並非被告己○○、戊○○、乙○○、未○○、寅○○、丑○○所有之
    物，亦無從宣告沒收。
乙、無罪部分
壹、公訴意旨略以：被告丙○○、癸○○、甲○○、巳○○、午○○於上開
    時間、地點，因與告訴人辰○○等13人一言不合，基於殺人之
    犯意聯絡，分別持甩棍、棒球棍、開山刀等工具攻擊告訴人
    辰○○，造成告訴人辰○○受有頭部外傷併硬腦膜下出血、右手
    肌腱損傷、右耳撕裂傷、全身多處擦傷、左耳聽力減損障礙
    之傷害，因認被告丙○○、癸○○、甲○○、巳○○、午○○均涉犯刑
    法第271條第2項、第1項殺人未遂罪嫌等語。
貳、按犯罪事實應依證據認定之，無證據不得認定犯罪事實；又
    不能證明被告犯罪或其行為不罰者，應諭知無罪之判決，刑
    事訴訟法第154條第2項、第301條第1項前段分別定有明文。
參、公訴意旨認被告丙○○、癸○○、甲○○、巳○○、午○○均涉犯上開
    罪嫌，無非係以被告丙○○、癸○○、甲○○、巳○○、午○○之自白
    ，告訴人辰○○、丁○○、庚○○、卯○○、申○○之指證及其等之驗
    傷診斷書與病歷，證人翁軒晨、張益騰、楊振、羅勁峰、彭
    浩暐、陳柏霖、黎庭瑋、洪佩蓉、壬○○、辛○○之指證，熱帶
    嶼KTV之監視錄影畫面及扣案物品，以及警員職務報告、現
    場車輛車籍查詢資料與現場照片等為主要論據。
肆、訊據被告丙○○、癸○○、甲○○、巳○○、午○○（下稱被告丙○○等
    5人）均堅詞否認有何殺人未遂之犯行，被告丙○○辯稱：我
    沒有動手之外，還被打，我當時人不在現場，我在附近等語
    （本院卷一第138頁、本院卷三第431頁）；被告癸○○辯稱：
    我一直在車上沒有下車，也不知道他們打架；我沒有打人，
    我載丑○○去KTV，我在車上玩手機，他說要去唱歌就下去了
    ，我不知道他要去幹麼等語（本院卷一第138頁、本院卷三
    第431頁）；被告甲○○辯稱：我是去載我妹壬○○，因為他在
    那邊唱歌，我不知道她與何人唱歌，壬○○認識己○○，但我不
    知道她與己○○去唱歌等語（本院卷一第138頁、本院卷三第4
    31頁）；被告巳○○辯稱：我在車上沒有下車；我是去找戊○○
    ，我們在熱帶嶼KTV那邊沒有下車，我只有載午○○，沒有載
    其他人等語（本院卷一第138頁、本院卷三第431頁）；被告
    午○○辯稱：我都在車上沒有下車；我陪巳○○去的，他叫我陪
    他去我就去等語（本院卷一第139頁、本院卷三第431頁），
    經查：
一、本院勘驗107年2月15日熱帶嶼KTV門口之右側（附件一）、
    左側（附件二）、熱帶嶼KTV內部長廊通道（附件三）監視
    器影像畫面，均未見被告丙○○等5人曾經在場參與本案鬥毆
    過程，且被告丙○○等5人到熱帶嶼KTV之緣由，分別據證人證
    述如下：
　㈠被告丙○○部分
　⒈證人壬○○於審理中證稱：我們和其他包廂的人發生爭執後，
    我離開熱帶嶼KTV，去找我哥哥甲○○，希望他能把己○○、丙○○載離開；我們後來回到熱帶嶼KTV，己○○等人發生鬥毆時，
    我跟丙○○都一起在車上等語（本院卷四第401-404頁）。
　⒉證人即同案被告甲○○於審理中證述：當時我妹妹說丙○○跟己○○在熱帶嶼KTV被人家打，看我能不能去接他們，然後壬○○他
    們先開車過去熱帶嶼KTV，我到了熱帶嶼KTV旁邊的蜂蜜KTV
    時，己○○已經坐上壬○○的另一台車，我跟在他們後面，一路
    到了國道六號埔里交流道後，有幾台車到現場，我們再返回
    蜂蜜KTV，當時我知道他們下來就是要吵架，我就趕緊叫我
    妹妹先上車等語（本院卷四第417-425頁）。
　⒊是被告丙○○在被告己○○等人與告訴人辰○○等人發生肢體衝突
    時，均坐在被告巳○○駕駛車牌號碼000-0000號自用小客車（
    下稱甲車）內未下車，且被告丙○○於事發當日本案肢體衝突
    發生後，在熱帶嶼KTV門口遭案外人彭浩暐、羅勁峰及楊振
    毆打，致被告丙○○受有體傷，亦有監視錄影畫面翻拍照片6
    張（投埔警偵0000000000號卷一第210-212頁）、臺中榮民
    總醫院埔里分院107年2月15日診斷證明書（投埔警偵000000
    0000號卷一第134頁）附卷可參，是被告丙○○辯稱其未打人
    ，反而被打乙節，尚非無據。
  ㈡被告癸○○部分
　⒈證人即同案被告己○○於警詢時證稱：我因為之前熱帶嶼KTV包
    廂內被他們打，之後我打算離開並打電話給我哥哥戊○○、以
    微信聯絡癸○○、綽號「小高」之男子，叫他們來載我回家、
    來救我等語（投埔警偵0000000000號卷一第2頁）；於審理
    中證稱：我有用微信打給癸○○，跟他說我喝酒，可不可以麻
    煩他來熱帶嶼KTV載我回家，順便牽機車，他說好等語（本
    院卷五第36-39頁）。
　⒉證人即同案被告丑○○於偵查中證稱：我與癸○○他們打牌時，
    聽到己○○在埔里出事，我就搭癸○○的車到埔里等語（107偵2
    046卷第209頁）；於審理中證稱：當天與癸○○在寅○○家打牌
    ，戊○○等人也在場，戊○○接到電話說他有事情要先離開，我
    們就沒有打牌，後來是癸○○接到己○○電話，我們才去接己○○
    等語（本院卷㈤第134-135頁）。
　⒊是被告癸○○接獲被告己○○電話時，雖知悉被告己○○與他人發
    生衝突，但被告己○○僅請被告癸○○前往接送，無從證明被告
    癸○○於駕車出發時，即有與被告己○○共同犯意之聯絡，且被
    告癸○○未曾下車參與本件雙方互相毆打過程，是被告癸○○辯
    稱其未下車，不知道被告丑○○下車會打架等語，亦非無憑。
  ㈢被告甲○○部分
　⒈證人壬○○於審理中證稱：我離開熱帶嶼KTV後，我請我認識的
    人載我回家去找我哥哥甲○○，請他來載己○○、丙○○，然後我
    們先去國道六號埔里交流道後，再回到熱帶嶼KTV旁邊之蜂
    蜜KTV；整個過程中，一直到我們將己○○載到埔基醫院時，
    我哥哥都沒有下車；之後我哥哥一直要載我離開；我哥哥主
    要是我去叫他把己○○載離開，最後才跟己○○的哥哥碰面，之
    後我們就要離開，是他們又起爭執，我才請我哥哥載己○○去
    醫院等語（本院卷四第405-408頁）。
　⒉證人即同案被告戊○○於審理中證稱：當天我與被告寅○○、巳○○、午○○、乙○○、未○○在打牌時，被告甲○○沒有在現場等語
    （本院卷五第57頁）。
　⒊是被告甲○○係應其妹壬○○之要求到熱帶嶼KTV載送己○○、丙○○
    離開，其當時亦未與被告戊○○、乙○○、未○○、寅○○、丑○○等
    人一同打牌，無從證明其有與被告己○○或戊○○等人事前聯繫
    到熱帶嶼KTV找告訴人辰○○等人理論，且被告甲○○雖有駕車
    到熱帶嶼KTV，然自始至終均未下車，其所搭載之丙○○、壬○○及己○○等人，亦未攜帶武器到場，無從證明被告甲○○有與
    被告己○○等人有犯意聯絡。另被告甲○○雖載送被告己○○送醫
    ，有勘驗譯文可佐（如附件三編號2所示），然此已為本案
    肢體衝突後所為，亦難憑此認定被告甲○○有何行為分擔。被
    告甲○○辯稱其僅係載壬○○離開，並未下車等語，亦非無據。
  ㈣被告巳○○部分
　⒈證人即同案被告戊○○於審理中證稱：當天在打牌時，巳○○有
    在現場，我走的時候，我就說我妹妹被打，我要去載她，所
    以他們應該都知道，但當時巳○○沒有說要跟我一起去，到熱
    帶嶼KTV時，我沒有看到巳○○下車，但有看到他的車；我沒
    有聯絡其他人一起去熱帶嶼KTV，但在往埔里路途中，被告
    巳○○有打電話給我，問我人去哪裡，我說我妹妹有喝酒我要
    去載我妹妹，巳○○沒有跟我一起出發，但有到國道六號埔里
    交流道接我妹妹，說他也到埔里，我說我在交流道那裡，不
    然順便幫我接我妹妹，事後我才知道他有載午○○等語（本院
    卷五第45-59頁）。
　⒉證人即同案被告午○○於審理中證稱：我是乘坐巳○○駕駛的車
    輛前往的，車上只有我跟巳○○，我那天是去看我朋友巳○○玩
    牌，玩牌到一半，戊○○接到他妹妹己○○的電話，稱她在埔里
    有跟人家發生糾紛，巳○○就約我到埔里，到達埔里交流道時
    ，巳○○去問己○○發生什麼事，我在旁邊抽菸，他們講什麼事
    情我不知道，抽完菸後，我就上車，跟他們一起到熱帶嶼KT
    V，將車停放在全家便利商店前等語（投埔警偵0000000000
    號卷一第28-31頁）。
　⒊是被告巳○○雖搭載被告午○○至國道六號埔里交流道與被告戊○○等人會合，再一同出發前往熱帶嶼KTV，然無從證明被告巳
    ○○在國道六號埔里交流道時，曾與被告己○○、戊○○等人有何
    謀議犯罪之計畫，另外，被告巳○○所駕駛之甲車僅於本案肢
    體衝突前駛經熱帶嶼KTV前，之後即未再出現於熱帶嶼KTV現
    場，有本院勘驗該路口之監視錄影畫面譯文（本院卷二第51
    1頁，檔名《11-12-1八德路往仁愛路之監視錄影畫面，畫面
    時間6時38分25秒至6時38分49秒》）在卷可佐，據此，無從
    證明被告巳○○有何與被告己○○等人有行為之分擔，被告巳○○
    辯稱其僅係到場未下車等語，尚屬有據。
  ㈤被告午○○部分
　⒈證人即同案被告巳○○於警詢中證稱：我當時在草屯玩牌，然
    後戊○○接到電話，稱他妹妹在埔里不知道跟別人怎樣，就要
    來埔里，我自行開車載午○○一起到埔里。我到達熱帶嶼KTV
    時，看到3至4臺車有數人下車，手持木棍就前往熱帶嶼KTV
    與裡面的人打起來，我當時有跟他們一起到熱帶嶼KTV但我
    不知道他們會打起來，所以我跟午○○都在車上沒有參加打架
    鬥毆等語（投埔警偵0000000000號卷一第24-27頁）；於審
    理中證稱：當天聽說戊○○要去埔里，我就開車載午○○過去熱
    帶嶼KTV，前往熱帶嶼KTV前不知道會發生鬥毆之情況，我們
    也沒有攜帶刀械等武器，午○○也沒有下車；當天我在國道六
    號埔里交流道時，有看到己○○下車，我有跟己○○交談，但我
    忘記午○○有沒有跟己○○交談等語（本院卷五第59-61頁、第7
    0頁）。
　⒉是被告午○○係經被告巳○○邀約隨同前往熱帶嶼KTV，無從證明
    被告午○○事前有與被告己○○等人有犯意聯絡，被告午○○雖搭
    乘被告巳○○之車輛一同至國道六號埔里交流道會合，然依被
    告巳○○之上開證述，無從認定被告己○○有與午○○共同謀議前
    往熱帶嶼KTV殺人，被告午○○亦未攜帶武器、亦未下車參與
    本件鬥毆過程，無從證明被告午○○有與被告己○○等人有行為
    之分擔，被告午○○辯稱陪同被告巳○○前往熱帶嶼KTV，過程
    中均未下車等語，並非子虛。
二、另公訴意旨所舉之告訴人辰○○、丁○○、庚○○、卯○○、申○○之
    指證及其等之驗傷診斷書與病歷，僅得證明其等有因本案肢
    體衝突而受有傷害，惟證人翁軒晨、張益騰、楊振、羅勁峰
    、彭浩暐、陳柏霖、黎庭瑋、洪佩蓉、壬○○之證述僅得證明
    被告己○○等人與告訴人辰○○及所屬之該方人等毆打過程；告
    訴人辛○○之指證，僅得證明告訴人辰○○因本案鬥毆事件受有
    尚非輕微之傷害，而警員之職務報告以及現場車輛車籍查詢
    資料，僅可證明被告癸○○、甲○○及巳○○駕駛之車輛出現在熱
    帶嶼KTV現場，然均未能證明被告丙○○、癸○○、甲○○、巳○○
    、午○○與被告己○○、戊○○、乙○○、未○○、寅○○、丑○○之間具
    有犯意聯絡及行為分擔。
伍、綜上所述，檢察官所提出之證據及指出證明之方法，尚未達
    於一般人均可得確信被告丙○○、癸○○、甲○○、巳○○、午○○對
    告訴人辰○○有殺人未遂之犯行，而無合理懷疑存在之程度，
    是無從說服本院以形成被告丙○○、癸○○、甲○○、巳○○、午○○
    上開犯行有罪之心證。則被告丙○○、癸○○、甲○○、巳○○、午
    ○○之犯罪尚屬不能證明，應依法就此部分為被告丙○○、癸○○
    、甲○○、巳○○、午○○無罪之諭知。
丙、公訴不受理部分
壹、公訴意旨略以：被告己○○、戊○○、丙○○、癸○○、甲○○、巳○○
    、午○○、乙○○、子○○、未○○、寅○○、丑○○（下稱被告己○○等
    12人）基於殺人及傷害之犯意聯絡，分別持甩棍、棒球棍及
    開山刀，攻擊告訴人辰○○等13人，致告訴人丁○○受有腦震盪
    、頭皮開放性傷口、右側膝部挫傷之傷害；告訴人庚○○受有
    右前臂開放性傷口之傷害；告訴人卯○○受有臉部額區裂傷之
    傷害；及致告訴人申○○受有頭部鈍傷併創傷性蜘蛛網膜下出
    血之傷害。因認被告己○○等12人就告訴人丁○○、庚○○及卯○○
    部分涉犯刑法第277條第1項之傷害罪嫌；就告訴人申○○部分
    涉犯刑法第271條第2項、第1項之殺人未遂罪嫌。
貳、就告訴人丁○○、庚○○及卯○○所受傷害部分，公訴意旨認被告
    己○○等12人均係涉犯刑法第277條第1項之傷害罪，依刑法第
    287條本文規定，須告訴乃論，因告訴人丁○○、庚○○及卯○○
    已對被告己○○等12人撤回告訴，有聲明撤回刑事告訴狀3份
    （本院卷二第224-226頁）在卷可參。又不受理判決得不經
    言詞辯論為之，刑事訴訟法第307條定有明文。被告子○○雖
    未於本院審理期日到庭為言詞辯論，惟此部分既得不經言詞
    辯論為之，則被告己○○等12人就被訴傷害告訴人丁○○、庚○○
    及卯○○部分，均應諭知不受理判決。
參、另公訴意旨雖認被告己○○等12人對告訴人申○○係涉犯刑法第
    271條第2項、第1項之殺人未遂罪嫌，然依本案肢體衝突之
    起因、現場互打經過，均難認定其等自始有何殺人之犯意，
    且告訴人申○○因本案衝突事件，固受有頭部鈍傷併創傷性蜘
    蛛網膜下出血之傷害，雖係頭部鈍傷，但如何造成？究係何
    人刻意持何種鈍器擊打，或告訴人申○○於雙方衝突過程中，
    頭部撞及硬物所致，均不無可能，依本院勘驗結果，均無從
    確認。況告訴人申○○於警詢時證稱：我被打後，就跑去熱帶
    嶼內，已如前述，足見遭攻擊後，尚能逃跑至店內躲藏，當
    下受傷並不嚴重且其事發當天自行到院，於107年2月15日入
    急診後，翌日即轉一般病房，於107年2月17日自動出院，有
    埔基醫療財團法人埔里基督教醫院107年2月22日診斷證明書
    及急診評估紀錄單各1份（投埔警偵0000000000號卷一第127
    -128頁）在卷可參，是依告訴人申○○之傷勢及事後恢復情形
    ，難以證明被告己○○等人於衝突過程中，有對於告訴人申○○
    出於殺人之不確定故意，而持硬物朝其頭部重擊之情形，是
    依卷內現有事證，不足以證明被告己○○等12人係基於殺人之
    犯意聯絡，攻擊告訴人申○○，充其量僅能認其等係基於傷害
    之犯意聯絡而為，公訴意旨泛指此部分亦為殺人未遂容有未
    恰，是被告己○○等12人對告訴人申○○所為，如成立犯罪，應
    僅成立刑法第277條第1項之傷害罪，依刑法第287條本文規
    定，須告訴乃論，告訴人申○○已於本院審理中對被告己○○等
    12人撤回告訴，有刑事撤回告訴狀1份（本院卷二第522頁）
    在卷可參，是被告己○○等12人被訴對申○○犯殺人未遂部分，
    應諭知不受理之判決。
據上論斷，應依刑事訴訟法第299條第1項前段、第300條、第303
條第3款，判決如主文。
本案經檢察官王元隆提起公訴，檢察官黃淑美到庭執行職務。
中　　華　　民　　國　　111 　年　　12　　月　　14　　日
　　　　　　　　　刑事第一庭  審判長法　官　王邁揚
　　　　　　　　　                  法  官  林昱志
　　　　　　　　　                  法  官  顏代容
以上正本與原本無異。
被告丙○○、癸○○、甲○○、巳○○、午○○無罪部分，檢察官得上訴。
其餘部分均得上訴。
如不服本判決應於收受送達後20日內向本院提出上訴書狀，並應
敘述具體理由；其未敘述上訴理由者，應於上訴期間屆滿後20日
內向本院補提理由書（均須按他造當事人之人數附繕本）「切勿
逕送上級法院」。
告訴人或被害人如對於本判決不服者，應具備理由請求檢察官上
訴，其上訴期間之計算係以檢察官收受判決正本之日期為準。
中　　華　　民　　國　　111 　年　　12　　月　　15　　日
                                    書記官  廖佳慧
附錄論罪科刑法條全文：
修正前刑法第277條。　　　
傷害人之身體或健康者，處三年以下有期徒刑，拘役或一千元以
下罰金。
犯前項之罪，因而致人於死者，處無期徒刑或七年以上有期徒刑
；致重傷者，處三年以上、十年以下有期徒刑。
附件一：熱帶嶼KTV門口右側
檔名：「XVR_ch14_main_00000000000000_00000000000000.avi 
       」（實際勘驗範圍：畫面顯示時間2018/2/15，6時42分1
       0秒至同日6時46分39秒，以下僅節錄與本案犯罪事實相
       關部分，詳細勘驗內容詳本院卷二第480-486頁）
編號 畫面顯示時間 勘驗內容  1 6時42分10秒 己○○、綽號「小高的朋友」之人、丑○○、戊○○、未○○、乙○○從畫面中央往畫面左側跑動至畫面左側之平面台階上，己○○、綽號「小高的朋友」之人、丑○○、戊○○、未○○、乙○○持續往畫面左側跑動，消失於畫面左側。 2 6時42分29秒 寅○○左手持疑似棒球棍；子○○右手持疑似棒球棍；綽號「小高」之人右手亦持疑似棒球棍，分別從畫面上側由上往下跑動至綽號「小高的朋友」之人所在位置。 3 6時42分35秒至37秒 畫面左側牆面接續出現丑○○、戊○○、未○○、己○○、乙○○5人。 4 6時42分41秒 寅○○與子○○繼續往畫面下方移動至平面台階上，可見寅○○右手與子○○右手及乙○○右手分別均握有一根棒球棍。 5 6時42分55秒 己○○面朝畫面左側，水平舉起右手指向前方比劃一次，往後退數步後，再往前走舉起左手向前比劃一次。綽號「小高的朋友」之人、丑○○、戊○○、未○○、乙○○、寅○○、子○○，7人均面向畫面左側。 6 6時43分01秒 於畫面左側接續出現辰○○、羅勁峰、丁○○往畫面右方步行，辰○○步行靠近寅○○，辰○○與寅○○、戊○○擦肩而過。 7 6時43分04秒 辰○○與丑○○身體互相碰觸，辰○○與丑○○手肘均彎曲於胸前，兩人互相以手推擠對方。 8 6時43分05秒 乙○○從辰○○左側雙手高舉棒球棍揮打辰○○頭部下方髮際線至上衣領口間露出皮膚部位一下以及背部一下。辰○○右手抱住頭部縮頭往畫面右方前進。 9 6時43分06秒 戊○○用手推羅勁峰，羅勁峰舉起左手阻擋，羅勁峰身體倒退一步。丑○○右手高舉棒球棍揮打辰○○左肩一下，辰○○雙手抱頭身體向後傾斜向後退一小步，辰○○的背部、左小腿碰觸到戊○○的背部、右小腿，隨即辰○○因重心不穩，身體往右後方傾斜，右腳膝蓋彎曲向後跨一步打滑，接著辰○○臉面向地板雙腳跪地，俯身雙手撐於地面，位於畫面左側之子○○雙手高舉棒球棍揮向羅勁峰、丁○○，接著羅勁峰、丁○○消失於畫面左側。 10 6時43分09秒 辰○○持續跪地，雙手撐於地面，己○○高舉右手握拳連續揮打辰○○上背部、肩膀及肩頸部各一下。乙○○雙手再持棒球棍連續揮打辰○○背部兩下，乙○○往左側步行，消失於畫面左側。 11 6時43分12秒 辰○○則從地面起身，右手彎曲置於頭頂前方，上身彎曲，往畫面左方移動，同時丑○○復高舉銀色光澤之棍棒朝辰○○方向揮打。辰○○往左方KTV門口內移動，丑○○再往辰○○之頭部位置揮擊一下，但此時辰○○已消失於畫面中（無法確認是否擊中辰○○），丑○○再往辰○○消失之位置即KTV門口內揮打一下。 12 6時43分20秒 位於畫面左側之未○○高舉右手，手持一根銀色棍棒朝KTV門口內某處連續揮動二次。 13 6時43分27秒 一根銀色球棒由畫面左側飛向畫面中間台階上，未○○往畫面右側跑動，蹲下撿起平面台階上之該銀色球棒。位於畫面左側之子○○則往畫面左側走動，右手持一根棒球棍往畫面左側跨步向前，高舉右手朝KTV 門口內某處揮打一次，子○○消失於畫面左側。此時丑○○從畫面左側步行至畫面右側右手伸向未○○。 14 6時43分32秒 未○○將手中銀色棍棒交給丑○○，丑○○往左側移動，高舉右手朝KTV門口內某處連續揮打二次。丁車駕駛座車門開啟，綽號「小高」之人手持一根棍狀物體，往畫面左側跑動至平面台階上，消失於畫面左側。 15 6時43分23秒至45秒 壬○○站立於畫面中央右側道路邊線外、兩台白色自小客車間，之後往道路中央方向行走至右側道路中央時：綽號「小高」之人雙手握住棍狀物體舉於胸前，從畫面左側出現，隨即轉身往畫面右上側方向跑至丁車駕駛座，打開丁車駕駛座車門進入駕駛座車內，綽號「小高的朋友」之人亦走向丁車駕駛座伸出右手，綽號「小高」之人復又自丁車駕駛座位置出現將一根細長狀銀色物體交與綽號「小高的朋友」之人。 
附件二：熱帶嶼KTV門口左側
檔名：「XVR_ch8_main_00000000000000_00000000000000.avi」
     （實際勘驗範圍：畫面顯示時間2018/2/15，6時42分10秒
     至同日6時46分36秒，以下僅節錄與本案犯罪事實相關部分
     ，詳細勘驗內容詳本院卷二第496-500頁）
編號 畫面顯示時間 勘驗內容  1  6時43分02秒 畫面右側接續出現辰○○、丁○○、羅勁峰，往左邊移動靠近寅○○、戊○○、己○○、乙○○、子○○、未○○、丑○○、綽號「小高的朋友」之人。  2 6時43分03秒 辰○○與寅○○、戊○○擦肩而過，辰○○走到丑○○面前。辰○○步行靠近寅○○，辰○○與寅○○、戊○○擦肩而過。  3 6時43分04秒 辰○○與丑○○身體互相碰觸，辰○○與丑○○手肘均彎曲於胸前，兩人互相以手推擠對方。  4 6時43分05秒 乙○○從辰○○左側雙手高舉棒球棍揮打辰○○頭部下方髮際線至上衣領口間露出皮膚部位一下以及背部一下。辰○○右手抱住頭部縮頭往畫面右方前進。  5 6時43分06秒 丑○○右手高舉棒球棍揮打辰○○左肩一下，辰○○雙手抱頭身體向後傾斜向後退一小步，辰○○的背部、左小腿碰觸到戊○○的背部、右小腿，隨即辰○○因重心不穩，身體往右後方傾斜，右腳膝蓋彎曲向後跨一步打滑，接著辰○○臉面向地板雙腳跪地，俯身雙手撐於地面。  6 6時43分09秒 辰○○持續跪地，雙手撐於地面，己○○高舉右手握拳連續揮打辰○○上背部、肩膀及肩頸部各一下。乙○○雙手再持棒球棍連續揮打辰○○背部兩下，乙○○往左側步行，消失於畫面左側。  7 6時43分12秒 辰○○則從地面起身，右手彎曲置於頭頂前方，上身彎曲，往畫面左方移動，同時丑○○復高舉銀色光澤之棍棒朝辰○○方向揮打。辰○○往左方KTV門口內移動，丑○○再往辰○○之頭部位置揮擊1下，但此時辰○○已消失於畫面中（無法確認是否擊中辰○○），丑○○再往辰○○消失之位置（KTV門口內）揮打1下。  8 6時43分20秒 未○○高舉右手，手持銀色棒球棍朝KTV門口內某處連續揮動2次。  9 6時43分27秒 一根銀色球棒由畫面左側飛向畫面中間台階上，未○○往畫面右側跑動，蹲下撿起平面台階上之該銀色球棒。位於畫面左側之子○○則往畫面左側走動，右手持一根棒球棍往畫面左側跨步向前，高舉右手朝KTV門口內某處揮打一次，子○○消失於畫面左側。丑○○從畫面左側步行至畫面右側右手伸向未○○。  10 6時43分32秒 未○○將手中銀色球棒交給簡弘偉，丑○○往左側移動，高舉右手朝KTV門口內某處連續揮打二次。  11 6時44分21秒 畫面左下角陸續出現綽號「小高的朋友」之人，手持一根細長狀銀色物體、乙○○手持一根棍狀物體、寅○○、綽號「小高」之人手持一根棍狀物體，子○○均往畫面右上方移動，消失於畫面右側，未○○自畫面左下角出現，往右上方移動至台階中央。  12 6時44分34秒 未○○撿起地上一根細短條狀物體後，起身繼續往畫面右側移動消失。戊○○則自畫面左側移動到畫面中央站在台階邊緣。  
　　　　　　
附件二：熱帶嶼KTV內部長廊通道
檔名：「XVR_ch23_main_00000000000000_00000000000000.avi
       」（實際勘驗範圍：畫面顯示時間2018/2/15，06時41分
       36秒至同日06時45分00秒）、檔名：「XVR_ch19_main_0
       0000000000000_00000000000000.avi」（實際勘驗範圍
       ：畫面顯示時間2018/2/15，06時44分40秒至同日06時45
       分45秒，以下僅節錄與本案犯罪事實相關部分，詳細勘
       驗內容詳本院卷二第500-508頁）
編號 畫面顯示時間 勘驗內容 1 6時42分56秒 畫面出入口左側接續出現己○○、寅○○(右手持有棒球棍）、丑○○、乙○○。 2 6時42分59秒 己○○水平舉起左手與肩同高並指向前方比劃。 3 6時43分01秒 丑○○走靠近寅○○之右後背，丑○○伸出右手拿走寅○○持有之棒球棍，此時綽號「小高的朋友」之人、子○○亦從畫面出入口處之左側接續出現，辰○○則繼續往上方移動至寅○○右側與寅○○擦肩而過後，消失在寅○○身後。 4 6時43分05秒 乙○○雙手高舉於頭頂之位置後，乙○○之雙手從額頭前方迅速向下揮動至寅○○身後之位置，此時可見位於寅○○身後有另一名身穿黑色長袖上衣之人（即辰○○），辰○○頭部與上半部身體向右彎腰，接著辰○○雙手抱頭持續向右彎腰，辰○○頭部先消失於申○○身後，接著全身消失於寅○○與申○○身後。 5 6時43分05秒 乙○○雙手高舉至頭頂後，乙○○雙手復朝寅○○與申○○身後（即辰○○所在位置）大幅度由上往下揮動一下。 6 6時43分10秒 己○○、乙○○、辰○○位於畫面出入口處右側，辰○○呈現俯身向下膝蓋跪地之姿勢，己○○面朝地板（辰○○之位置），己○○高舉右手，大幅度由上往下揮動至辰○○肩膀以上之位置三次;乙○○則雙手握有一根棍狀物體，乙○○高舉雙手，大幅度由上往下揮動至辰○○背部二次，辰○○單腳跪地欲起身。 7 6時43分19秒 丑○○高舉右手，手中持一根長型棍狀物體，大幅度由上往下揮動至辰○○頭頸部，辰○○彎腰往畫面左下方移動，丑○○則持續揮動長型棍狀物體至辰○○後頸部，辰○○因重心不穩身體搖晃後往畫面中央半圓狀櫃台前跌倒消失。 8 6時43分16秒 此時乙○○跨步至櫃台前，乙○○高舉雙手，手中握有一根棍狀物體，大幅度由上往下連續揮動至辰○○跌倒消失之位置（即畫面之半圓狀櫃台前）三次。 9 6時43分18秒 站立於畫面左側之子○○往右跨步向前，高舉右手，手中持有一根棍狀物體，大幅度由上往下揮動至辰○○跌倒消失之位置一次。 10 6時43分18秒至26秒 己○○自KTV門口台階走入KTV通道往半圓狀櫃台經過，與埔里方之不詳之人推擠後，倒臥在中央半圓型櫃台中。 11 6時43分19秒 位於畫面出入口處中央之寅○○抬起右腳連續徒腳踢向辰○○跌倒消失之位置二次，乙○○復高舉雙手，手中握有一根棍狀物體，大幅度由上往下連續揮動至辰○○跌倒消失之位置四次。 12 6時43分20秒 位於寅○○身後之未○○亦跨步向前，面向半圓狀櫃台，未○○高舉右手，手中持有一根棍狀物體，大幅度由上往下連續揮動至辰○○跌倒消失之位置四次，未○○隨後轉身往畫面上方跑開，此時可見半圓狀櫃台前有一黑影出現（即辰○○之頭部及上半身肩膀部位），該黑影隨即又被乙○○之身體遮住消失。 13 6時43分31秒 子○○高舉右手，手中持有一根棍狀物體，大幅度由上往下揮動至辰○○跌倒消失之位置一次。 14 6時43分35秒 位於出入口處中央之丑○○，高舉右手，手中握有一根棍狀物體，大幅度由上往下揮動至辰○○之頭頸部位置。 15 6時44分30秒 側臥倒於畫面中央半圓形櫃台右側之辰○○坐起身。 16 6時44分35秒 辰○○起立，慢步往畫面下方移動，此時畫面左側之乙○○、寅○○、綽號「小高」之人，站立於畫面左側，由左側往畫面右下方走向畫面辰○○所在之位置。 17 6時44分37秒 綽號「小高的朋友」之人復從畫面下方出現，右手持有一支紅色把柄之細長型條狀銀色反光物體。同時乙○○高舉雙手，手中持有一根銀色鋁棒大幅度由上往下揮動至辰○○左側臉部一下。綽號「小高的朋友」之人高舉右手持有紅色把柄之武士刀大幅度由上往下連續揮動至辰○○左腹部一下與辰○○頭部位置一下。 18 6時44分41秒 綽號「小高的朋友」之人右手持有紅色把柄之細長型條狀物體漸次向尖端收細。「綽號小高」高舉雙手，手中持有一根銀色棍狀物體，大幅度由上往下揮動至辰○○背部一下。辰○○則持續往畫面下方移動。 19 6時44分42秒 辰○○消失於畫面下方。此時畫面中央半圓狀櫃台右側之未○○及子○○，未○○由上往下移動，未○○的右手彎曲，握拳舉至與右肩膀同高，手中握有一支細短型棍狀物體。  20 6時44分43秒 辰○○從畫面右下角步入往畫面上方移動，於走下台階時踩空，身體往前，面朝下撲倒，隨即翻轉身體仰躺在地。於辰○○身後之綽號「小高的朋友」之人(手持一根有紅色把柄之武士刀)、未○○、乙○○陸續從畫面下方出現。 21 6時44分44秒 可見未○○右手持有之細短型棍狀物體漸次向尖端收細。未○○、乙○○、綽號「小高」之人往下方移動消失於畫面右下側。子○○則往下走至畫面右下角面向畫面右側觀望。寅○○則轉身往畫面上方步行。 22 6時44分46秒 綽號「小高的朋友」之人與未○○均往畫面中央移動接近辰○○，綽號「小高的朋友」之人彎腰、雙膝彎曲，高舉右手紅色把柄之武士刀，大幅度由上往下揮動至辰○○右邊腋下靠近腰部之位置一次。 23 6時44分48秒 辰○○身體仰躺在地，右手握拳、手肘彎曲舉起，此時未○○彎腰、雙膝彎曲，高舉右手，手中持有一根細短型棍狀物體，大幅度由上往下揮動至辰○○右邊手臂靠近肩膀部位一次。未○○右手再度高舉一根細短型棍狀物體，大幅度由上往下連續揮動辰○○右邊手臂靠近肩膀部位位置四次。 24 6時44分51秒 綽號「小高的朋友」之人轉身往畫面下方移動，消失於畫面下方。乙○○雙手持有一根棍狀物體，走向辰○○倒地之位置，乙○○高舉雙手，大幅度由上往下揮動至辰○○右腳小腿位置一次，綽號「小高」之人雙手持有一根棍狀物體，走向辰○○倒地之位置。 25 6時44分53秒 未○○轉身往畫面下方移動，消失於畫面下方。綽號「小高」之人高舉雙手，大幅度由上往下揮動至頭部位置二次，辰○○隨即倒臥在地不動。 26 6時44分55秒 綽號「小高的朋友」之人、未○○、乙○○從畫面下方出現，綽號「小高的朋友」之人右手握有一支紅色把柄之細長型條狀物體，乙○○左手握有一根棍狀物體，綽號「小高」之人右手握有一根棍狀物體。綽號「小高的朋友」之人、未○○、乙○○、寅○○、綽號「小高」之人、子○○等人均往畫面上方移動。 27 6時44分57秒 乙○○與綽號「小高」之人均往畫面下方移動，消失於畫面下方。辰○○面朝下趴在地上。 28 6時45分31秒 辰○○身體右側地板有一灘血液逐漸往頭部滲出。 
　　　　　　　　　
附件三：熱帶嶼KTV門口右側停車場
檔名「XVR_ch12_main_00000000000000_00000000000000.avi」
     （實際勘驗範圍：畫面顯示時間2018/2/15，06時41分35秒
     至同日06時46分38秒，且僅勘驗被告等人上車、下車與車
     行離去之畫面，以下僅節錄與本案犯罪事實相關部分，詳
     細勘驗內容詳本院卷二第508-511頁）
編號 畫面顯示時間 勘驗內容 1 6時44分29秒 丑○○往畫面右上方移動至丙車，開啟右後座車門進入丙車。 2 6時45分30秒 自畫面左側熱帶嶼KTV門口陸續步出子○○、乙○○、未○○、綽號「小高」之人、綽號「小高的朋友」之人，未○○走向丁車後座，開啟後座車門進入丁車內。子○○、乙○○抬著身穿深色長褲、深色長袖上衣之人己○○，往畫面右側移動至停在右側車道白色標線旁之戊車左後座車門，將己○○抬入戊車內。 3 6時46分11秒 戊○○走向乙車副駕駛座開啟副駕駛座車門進入乙車內。 4 6時46分12秒 綽號「小高」之人開啟丁車副駕駛座車門進入丁車內，寅○○開啟丁車之駕駛座車門進入丁車內。 5 6時46分16秒 子○○往畫面右側移動至乙車右後座開啟右後座出門進入乙車內。綽號「小高的朋友」之人往畫面右側移動至丙車左後座，開啟左後座車門進入丙車。乙○○移動至丁車左後座開啟左後座車門進入丁車內。 6 6時46分22秒 戊車往畫面上方移動超越丙車。 7 6時46分29秒 戊車消失於畫面上方，丙車往畫面上方移動，乙車亦往畫面上方移動跟在丙車之後，接續消失於畫面上方。丁車則往畫面右下方移動。 8 6時46分32秒 丁車消失於畫面右側。